---
title: "EQ4_TP3_Q2_analyse"
author: 
    -  Antonio Collante Caro (111 227 429)
    -  Luc Grenier (902 201 689)
output: 
  html_document  :
    numbersections: true
    pagetitle: "Équipe 4, Travaux pratiques 3, Question 2"
    toc: true
date: "28 nombre 2019"
---

```{r setup, include=FALSE}
knitr::opts_chunk$set(echo = FALSE,
                      warning = FALSE,
                      message = FALSE)

#will clear all objects includes hidden objects.
rm(list = ls(all.names = TRUE)) 
gc()

library(lubridate)
library(tictoc)
library(tidyverse)
library(gtrendsR)
library(markdown)
library(ggplot2)
library(rlang)
library(dplyr)
library(httr)

##=========================================================================================
##  Function to read all the rds files and load the content into a tibble data structure
##=========================================================================================
import_single_rds <- function ( file_path_, file_name_  ){
  
    full_path_ <- file.path ( file_path_ , file_name_ ) 
  
    file_ = readRDS(full_path_)
    
    return( file_ )
}


```

# 2 Optimisation combinatoire


## 2.1 Modélisation: Programme en nombres entiers avec CVXR

Cette sous section consiste à construire la fonction model_coverage_dom_set, la voici:

```{r preparer, echo = TRUE, eval = TRUE}

model_coverage_dom_set <- function(adjacency_matrix) {
  ##### Paramètres ######
  # P1
  mInter <- adjacency_matrix
  # P2
  MaxBoite <- 1
  # P3
  MinBoite <- 0
  
  ##### Variable ######
  # V1
  vX <- CVXR::Int(rows = 1, col = ncol(adjacency_matrix))
  
  ##### Objectif ######
  # O1
  objective <- CVXR::Minimize(sum(vX))
  
  ##### Contraintes ######
  constraints <- list(
    # C1
    vX >= MinBoite,
    # C2
    vX <= MaxBoite,
    # C3
    vX %*% mInter >= 1 # Chaque intersection doit être visible par au moins une boîte. 
  )

  problem <- CVXR::Problem(objective, constraints)

  result <- list(variables = vX,
        problem = problem)

}  

# Load the data
INPUT_DATA_FILE_PATH  =  "data"
INPUT_FILE_RDS_       = "Q2_tiny_interproblem_adjacency_matrix.rds"

matrice <- import_single_rds(INPUT_DATA_FILE_PATH,INPUT_FILE_RDS_)             # load a single rds file

my_problem <- model_coverage_dom_set(adjacency_matrix = matrice)

```

Les variables de décision, vX (V1, placé dans un vecteur), représentent les intersections où seront placées les boîtes noires.

Le vecteur de paramètres mInter (P1) présente l'ensemble les combinaisons des intersections qui peuvent être vu par des boîtes noires, les relations sont présentées sous forme de valeurs binaires.

L'objectif est de minimiser le nombre de boîtes noires (O1) sous les contraintes C1 à C3. La contrainte C1 et C2 borne les valeurs des variables par la valeur du maximum et du minimum de boîtes par intersection, soit 0 et 1. La contrainte C3 borne le nombre minimum de vu que doit avoir une intersection par une ou des boîtes noires (chaque inersection doit être vu par au moins une boîte noire).

## 2.2 Résoudre le programme

Cette sous section consiste à résolver le programme mathématique. Voici les réponses:

```{r resoudre}

result <- CVXR::psolve(my_problem$problem,
                   solver = 'LPSOLVE',
                   verbose = FALSE)

cat('Status retourné par le solveur:',
    result$status,
    '\n\n')

cat('Solution retourné par le solveur:',
    result$getValue(my_problem$variables),
    '\n')



```

La solution est en effet optimal, selon la solution proposée par le solveur, nous avons une boîte noire aux insections 2 et 3, ce qui est une solution optimale. On ne peut pas avoir moins de 2 boîtes noires ici et les deux boîtes noires voient toutes les intersections. Autre solution possible aurait été 2 et 5.

## 2.3 Modélisation générale à l’aide de fonctions et de variables globales

Cette sous section consiste définir les fonctions globales, voici le code:

```{r modelisation, echo = TRUE, eval = TRUE}

INPUT_DATA_FILE_PATH  =  "data"
INPUT_FILE_RDS_       = "Q2_tiny_interproblem_adjacency_matrix.rds"

matrice <- import_single_rds(INPUT_DATA_FILE_PATH,INPUT_FILE_RDS_) 

# P1
mInter <- matrice
# P2
MaxBoite <- 1
# P3
MinBoite <- 0

val_obj <- function(x){
  # objetif: minimiser sum(x)
  sum(x)
}

is_sol_feasible <- function(x) {
  
  is_feasible = TRUE
  vX <- x %*% mInter
  
  for( i in 1:length(x) ){
    
    # C1 et C2
    if(x[i] < MinBoite || x[i] > MaxBoite){
      is_feasible = FALSE
      break
    }
    
    # C3
    else if(vX[i] < 1){
      is_feasible = FALSE
      break
    }
  }
  
  is_feasible
}

is_sol_x_better_than_y <- function(x,y) {
  sol_x_better = FALSE
  if (!is_sol_feasible(x)){
  sol_x_better = FALSE
  } else if (!is_sol_feasible(y)){
  sol_x_better = TRUE
  } else if (val_obj(x) < val_obj(y)) {
  sol_x_better = TRUE
  }
  sol_x_better
}

# solution à tester
x <- c(0, 0, 1, 1, 0, 0)
y <- c(0, 0, 1, 1, 0, 1)
z <- c(1, 1, 1, 1, 1, 1)

##### test #####
current_sol = x

if(is_sol_x_better_than_y(y, current_sol)){
  current_sol = y
}

if(is_sol_x_better_than_y(z, current_sol)){
  current_sol = z
}

cat('La meilleure des 3 solutions est:',
    current_sol,
    '\n')
```

## 2.4 Deux algorithmes de recherche aléatoire

Cette sous section consiste élaborer deux algorithmes de recherche aléatoire. Voici la solution pour 1000 itérations pour le fichier Q2_large_interproblem_adjacency_matrix.rds

```{r aleatoire}

# #######################
# Ici, je n'obtient pas d'autres solutions que d'avoir uniquement des 1 dans ma solution pour la recherche aléatoire...
# Je ne sais pas si c'est possible de faire autrement pour une recherche aléatoire...
# Pour la variante, voir note ci-bas
# #######################

INPUT_DATA_FILE_PATH  =  "data"
INPUT_FILE_RDS_       = "Q2_large_interproblem_adjacency_matrix.rds"

matrice <- import_single_rds(INPUT_DATA_FILE_PATH,INPUT_FILE_RDS_)

# P1
mInter <- matrice

# Une fonction de recherche aléatoire avec une probabilité uniforme sur le domaine des variables
random_search <- function(domains,
                          max_iterations = 100,
                          is_sol_x_better_than_y,
                          verbose = FALSE) {
  
  best_incumbent <- rep(1, length(domains))
  best_incumbent_iteration <- 0
  curr_iteration <- 1
  # if ( verbose ) {
  #   cat('Une nouvelle solution candidate est trouvée à litération ',
  #   curr_iteration,
  #   ':',
  #   sum(best_incumbent),
  #   ' boîtes noires\n')
  # }
  candidate <- rep(1, length(domains))
  
  for (curr_iteration in 1:max_iterations) {
    
    for (i in 1:length(domains)) {
      candidate[i] <- sample(domains[[i]], 1)
    }
    
    if(is_sol_x_better_than_y(candidate, best_incumbent)) {
      
      best_incumbent <- candidate
      best_incumbent_iteration <- curr_iteration
      
      if ( verbose ) {
        
        cat('Une nouvelle solution candidate est trouvée à litération ',
            curr_iteration,
            ':',
            sum(best_incumbent),
            ' boîtes noires\n')
      }
    }
    
    curr_iteration <- curr_iteration + 1;
  }
  
  best_status <- is_sol_feasible(best_incumbent)
  
  result <- list(best_sol = sum(best_incumbent),
                 iteration = best_incumbent_iteration,
                 status = best_status)
  
  return(result)
}

# Une fonction de recherche aléatoire avec une probabilité favorisant 0 (minimise le nombre de boîte)
random_search_variant <- function(domains,
                                  max_iterations = 1000,
                                  is_sol_x_better_than_y,
                                  verbose = FALSE) {
  
  best_incumbent <- rep(1, length(domains))
  best_incumbent_iteration <- 0
  curr_iteration <- 1
  # if ( verbose ) {
  #   cat('Une nouvelle solution candidate est trouvée à litération ',
  #   curr_iteration,
  #   ':',
  #   sum(best_incumbent),
  #   ' boîtes noires\n')
  # }
  candidate <- rep(1, length(domains))
  
  for (curr_iteration in 1:max_iterations) {
    
    for (i in 1:length(domains)) {
      
      # #####################
      # Ici, si mean = 0.6, on obtient des solutions à la recherche sur large, car notre solution favorise l'obtention de 1 pour chaque case.
      # Par contre on obtient de moins bonnes solutions pour huge4 dans le prochain numéro.
      # À mean = 0.4, on répond à l'attente du prof, car on favorise un plus petit nombre de boîte et on obtient de meilleurs valeurs pour Huge4 (numéro 2.5)
      # #####################
      
      
      candidate[i] <- rnorm( 1,
                        mean = 0.4,
                        sd = 0.2) %>%
                        round( digits = 0 )
    }
    
    if(is_sol_x_better_than_y(candidate, best_incumbent)) {
      
      best_incumbent <- candidate
      best_incumbent_iteration <- curr_iteration
      
      if ( verbose ) {
        cat('Une nouvelle solution candidate est trouvée à litération ',
        curr_iteration,
        ':',
        sum(best_incumbent),
        ' boîtes noires\n')
      }
    }
    
    curr_iteration <- curr_iteration + 1;
  }
  
  best_status <- is_sol_feasible(best_incumbent)
  
  result <- list(best_sol = sum(best_incumbent),
                 iteration = best_incumbent_iteration,
                 status = best_status)
  
  return(result)
}


domains <- rep( list(0:1), nrow(matrice) )

cat("Recherche aléatoire\n")
return_value <- random_search(domains,
                              max_iterations = 1000,
                              is_sol_x_better_than_y = is_sol_x_better_than_y,
                              verbose = TRUE)

cat("\nVariante de la recherche aléatoire\n")
return_value_variant <- random_search_variant(domains,
                              max_iterations = 1000,
                              is_sol_x_better_than_y = is_sol_x_better_than_y,
                              verbose = TRUE)

if(!return_value$status){
  cat("\nLa solution de la recherche aléatoire n'est pas réalisable.\n\n")
}else{
  cat("\nLa solution de la recherche aléatoire est réalisable.\n",
      "Voici la meilleure solution: ",
      return_value[[1]],
      " boîtes noires\n\n")
}

if(!return_value_variant$status){
  cat("La solution de la variante de recherche aléatoire n'est pas réalisable.\n\n")
}else{
  cat("La solution de la variante de recherche aléatoire est réalisable.\n",
      "Voici la meilleure solution: ",
      return_value_variant[[1]],
      " boîtes noires\n\n")
}

```

## 2.5 Expérimentations

Ici le code a été fait et le fichier créer. À noter que huge5 faisait planter mon système... Donc, je l'ai retiré.

```{r exp}
experiments_rds_filename = 'data/experiments.rds'

if(file.exists(experiments_rds_filename)){
  
  experiments <- import_single_rds(INPUT_DATA_FILE_PATH,"experiments.rds")
} else{
  
   # files = c('Q2_huge5_interproblem_adjacency_matrix.rds',
   #           'Q2_huge4_interproblem_adjacency_matrix.rds',
   #           'Q2_huge3_interproblem_adjacency_matrix.rds',
   #           'Q2_huge2_interproblem_adjacency_matrix.rds',
   #           'Q5_huge1_interproblem_adjacency_matrix.rds')
   # #
   # instances = c('huge5',
   #              'huge4',
   #              'huge3',
   #              'huge2',
   #              'huge1')

   files = c('Q2_huge5_interproblem_adjacency_matrix.rds')
              
   instances = c('huge5')

   max_iterations = 100
   nb_runs = 3
   algo_list = c('LPSOLVE', 'aleatoire', 'variante')

   experiments <- tibble(algo = rep("",
                             nb_runs * length(files) * length(algo_list)),
                         instance = rep("",
                             nb_runs * length(files) * length(algo_list)),
                         no_run = rep(0,
                             nb_runs * length(files) * length(algo_list)),
                         time_sec = rep(0,
                             nb_runs * length(files) * length(algo_list)),
                         obj_val = rep(0,
                             nb_runs * length(files) * length(algo_list)),
                         optimal = rep(FALSE,
                             nb_runs * length(files) * length(algo_list)),
                         realisable = rep(FALSE,
                             nb_runs * length(files) * length(algo_list)))

   set.seed(45378)
   current_experiment <- 1
   for (rds in 1:length(files)) {
     matrice <- import_single_rds(INPUT_DATA_FILE_PATH,files[rds])
     # P1
     mInter <- matrice
     
     for (algo in algo_list){

       for (curr_run in 1:nb_runs) {

         domains <- rep(list(0:1), nrow(matrice))

         tic(quiet = TRUE) # Demarrer le timer
         
         if(algo == 'aleatoire'){
           return_value <- random_search(domains,
                   max_iterations = max_iterations,
                   is_sol_x_better_than_y =
                   is_sol_x_better_than_y,
                   verbose = FALSE)
           this_value = return_value$best_sol
           print("1")  
         }
         
         if(algo == 'LPSOLVE'){
           opt_problem <- model_coverage_dom_set(matrice)

           opt_result <- CVXR::psolve(opt_problem$problem,
                            solver = 'LPSOLVE',
                            verbose = FALSE)
           
           this_value = opt_result$value
           
           opt_value = NA
           if(opt_result$status == "optimal") opt_value = this_value
           print("2")
         }
         
         if (algo == 'variante'){
           return_value <- random_search_variant(domains,
                   max_iterations = max_iterations,
                   is_sol_x_better_than_y =
                   is_sol_x_better_than_y,
                   verbose = FALSE)
           this_value = return_value$best_sol
           
           print("3")
         }
         
         chrono <- toc(quiet = TRUE) # arreter le timer

         opt_status <- (opt_value == this_value)

         status <- (0 < this_value && !is.na(opt_value))

         experiments$algo[current_experiment] <- algo
         experiments$instance[current_experiment] <- instances[rds]
         experiments$no_run[current_experiment] <- curr_run
         experiments$time_sec[current_experiment] <- (chrono$toc - chrono$tic)
         experiments$obj_val[current_experiment] <- this_value
         experiments$optimal[current_experiment] <- opt_status
         experiments$realisable[current_experiment] <- status
         current_experiment <- current_experiment + 1

         # print(current_experiment)
         # print(algo)
       }
     }
   }
   #saveRDS(experiments, experiments_rds_filename)
   saveRDS(experiments,experiments_rds_filename)
  # print(experiments_rds_filename)
}
```

## 2.6 Comparaison des algorithmes

```{r comparaison}
# by_instance <- group_by(experiments, algo, instance)
# value_table <- summarise( by_instance, time = mean(time_sec), value = mean(obj_val) )
# value_table
# 
# ggplot(data = value_table, aes(x = instance, y = value, colour = algo)) +
#   geom_line()
```
